臺灣高等法院刑事判決
109年度上易字第1957號
上  訴  人  臺灣新北地方檢察署檢察官
被      告  謝孟勲

上列上訴人因被告傷害案件，不服臺灣新北地方法院於中華民國
109年8月5日所為109年度易字第276號第一審判決（起訴案號：
臺灣新北地方檢察署108年度偵字第20962號），提起上訴，本院
判決如下：
    主  文
上訴駁回。
    事實及理由
一、本案經本院審理結果，認第一審以被告謝孟勲所為係犯修正
    前刑法第277條第1項之傷害罪，審酌被告當時身為社區保全
    人員，因處理該社區住戶即告訴人酒後與其他住戶發生糾紛
    ，在告訴人挑釁下，與告訴人發生扭打，考量犯罪手段、告
    訴人所受傷勢，兼衡被告之教育程度、經濟狀況、犯罪後之
    態度等一切情狀，量處拘役5日，並諭知如易科罰金，以新
    臺幣（下同）1千元折算1日。經核原判決之認事用法並無違
    誤，量刑亦稱妥適，應予維持，並引用第一審判決書記載之
    事實、證據及理由（如附件）。
二、檢察官上訴意旨略以：被告當時為社區保全人員，未能理性
    處理告訴人與其他住戶之紛爭，竟與告訴人發生扭打，致告
    訴人受有右側肋骨多發性閉鎖性骨折等傷害，傷勢並非輕微
    ，且犯後否認犯行，迄未與告訴人達成和解，態度非佳，原
    判決量處拘役5日，未能收警惕之效，且罪罰不相當等語。
三、惟按刑之量定，乃法律賦予法院自由裁量之事項，倘於科刑
    時，已以行為人之責任為基礎，並斟酌刑法第57條所列各款
    事項，而未逾越法定刑度，即難謂違法（最高法院100年度
    台上字第5301號判決意旨參照）。原判決就被告所犯傷害罪
    ，已敘明其量刑審酌之根據，經核所處之刑並未逾越法律所
    定界限，且無濫用權限，或違反經驗法則、論理法則、比例
    原則等情事。被告當時身為社區保全人員，與告訴人發生肢
    體衝突，固屬不該。然本案肇因於告訴人酒後大聲撥放音響
    ，影響社區安寧，被告接獲其他住戶通知前往勸導而引發，
    此觀證人即社區住戶楊惠貞所述：告訴人與樓上不知有什麼
    糾紛，就把喇叭放得很大聲，我打電話給保全人員即被告，
    被告上來安撫告訴人，後來看到2人發生爭執等語（原審卷
    第81至82頁），及告訴人所述：當時我家樓上很吵，我受不
    了就在家中喝酒，之後將音響放到最大聲，然後把家門打開
    等語（偵卷第8頁），應無疑義。且被告接獲通知前往勸導
    ，係告訴人先以身體頂撞、以雙手推被告，雙方才爆發肢體
    衝突乙情，業經原審勘驗現場監視錄影紀錄確認屬實（原審
    卷第75頁）。雙方衝突過程中，被告左手臂亦遭告訴人咬傷
    ，有證人即到場處理警員邱炳龍所述：我到場時看到被告手
    臂的傷勢有上下齒痕，明顯是咬傷，經詢問告訴人，告訴人
    後來承認有咬被告等語可參（原審卷第78至79頁），佐以淡
    水馬偕醫院診斷證明書、傷勢照片（偵卷第21頁、27至29頁
    ），至屬明確。又衝突結束後，告訴人無明顯外傷，且未向
    到場處理之警員表示受傷或身體不適等情，有證人邱炳龍所
    述：我當時目視告訴人沒有受傷，密錄器上也沒有看到明顯
    傷勢等語（原審卷第80頁），及告訴人所述：被告鬆手後，
    我就回屋內休息，隔天胸部不舒服等語可參（偵卷第8頁）
    ，堪認被告當時將告訴人壓制在地，固屬傷害行為，但未有
    更猛烈之侵害行為，下手尚留餘地，並未造成告訴人明顯或
    當場出現嚴重症狀之傷勢。原審基於上情，並審酌其他一切
    情狀，在法定刑度範圍之內，量處拘役5日，並諭知如易科
    罰金之折算標準，難認有何上訴意旨所指未能收警惕之效、
    罪罰不相當等情事。又被告於原審主張正當防衛，業經原審
    敘明不足採之理由（見原判決第7至8頁），所為上開答辯，
    為訴訟權利之合法行使，尚難僅因被告未全部認罪，即一律
    加重被告之刑責。至於上訴意旨提及被告迄未與告訴人達成
    和解乙節，亦經原審斟酌考量在內，並無漏論以致整體評價
    失當之情事。和解未能成立之原因甚多，本不能一概而論，
    況就此民事糾紛，告訴人可循民事程序求償，其於原審並已
    提起附帶民事訴訟，亦難僅因被告未能與告訴人成立和解，
    即輕率科以顯不相當之重刑。此外，檢察官未提出其他理由
    ，以指摘原判決有何違法或不當之處，僅憑前詞，提起本件
    上訴，經核為無理由，應予駁回。
據上論斷，應依刑事訴訟法第368條、第373條，判決如主文。
本案經檢察官余佳恩提起公訴，檢察官顏汝羽提起上訴，檢察官
卓俊吉到庭執行職務。
中　　華　　民　　國　　109 　年　　12　　月　　31　　日
              　　刑事第六庭    審判長法　官  劉方慈
                                      法　官  許曉微
                                      法　官  朱嘉川
以上正本證明與原本無異。
不得上訴。
                                      書記官  尤朝松 
中　　華　　民　　國　　109 　年　　12　　月　　31　　日
附錄本案論罪科刑法條全文
修正前中華民國刑法第277條：
傷害人之身體或健康者，處3年以下有期徒刑，拘役或1千元以下
罰金。
犯前項之罪，因而致人於死者，處無期徒刑或7年以上有期徒
刑；致重傷者，處3年以上、10年以下有期徒刑。